---
title: "回归分析"
author: "Qiufei"
date: "1/21/2017"
output: 
  word_document: 
    keep_md: yes
---

```{r setup, include=FALSE}

knitr::opts_chunk$set(echo = TRUE,message = FALSE)

```


本次分析任务是对CPI和央行资产负债表增速之间的关系做回归分析。

## 首先是下载数据

```{r}
library(Quandl)
# 央行资产负债表增速的quandl code代码是PBCHINA/REP_04.11
# 中国cpi增速数据的quandl code代码是NBSC/A01030101_M
codes = c("PBCHINA/REP_04.11","NBSC/A01030101_M")

reg_data = Quandl(codes)

```

## 其次修改下数据集的名字

我们下载的数据已经保存在数据集`reg_data`中，该数据集有三列，第一列是时间数据，第二列是央行资产负债表规模数据，第三列是cpi数据。

第一列的列名Date，比较好认，但是第二列和第三列的列名太长，也不好认。所以我们修改一下列名。

将第一列的列名修改为date，将第二列的列名修改为pbc_asset，将第三列的列名修改为cpi。

```{r}

colnames(reg_data) = c('date','pbc_asset','cpi')

```


## 计算央行资产负债表规模的增速

因为15年有些数据没有，所以去掉2015年以前的数据。

又因为我们要计算资产负债表的增速百分比，和CPI的增速百分比，所以要做些转换。

```{r}
# 为了使用filter函数
library(dplyr)

# 为了使用ROC函数
library(TTR)

## drop those NA observations
reg_data = filter(reg_data,date>'2005-12-31')
## get growth rate
reg_data[,2] = ROC(reg_data[,2],type = 'discrete')*100
reg_data[,3] = reg_data[,3] - 100

```


## 最后是对数据进行回归分析

在回归分析中，将cpi作为因变量（Y），将pbc_asset作为自变量（X）。

```{r}

my_model = lm(cpi~pbc_asset,reg_data)

summary(my_model)


```

