---
title: "第三章 网络数据的获取和使用"
author: "Qiufei"
date: "万里学院"
output:
  revealjs::revealjs_presentation:
    theme: sky
    reveal_options:
      slideNumber: true
---

```{r setup, include=FALSE}
knitr::opts_chunk$set(message = FALSE)
```

## 安装和配置Quandl扩展包。 ##
* 网站注册，获得API key

## google finance 数据 ##
* google finance 入口：https://www.quandl.com/data/GOOG-Google-Finance

* 我们主要是分析股票数据，在搜索栏输入股票代码就能方面的找到股票数据。

* google finance 上证股票quandl code构成 `GOOG/`+`SHA`+`股票代码`
比如宇宙行的quandl code代码是`GOOG/SHA_601398`

* google finance 深证股票quandl code构成 `GOOG/`+`SHE`+`股票代码`
比如万科的quandl code代码是`GOOG/SHE_000002`

## 我们现在的位置##

* 操作的流程：数据 -- 分析 -- 策略 -- 交易

* 之前的课程，我们解决了数据获取的问题

* 现在我们进入数据分析的环节

## 为什么要画图 ##

数据分析有两种方式：

1. 直观的数据展示分析，也就是画图

2. 模式、关系识别，也就是数据挖掘，统计建模的内容

我们也从直观的图形分析入手。

## 例子：股市市值占GDP的比重 ##

* 数据来源：Quandl网站上的World Bank Global Financial Development 数据库

* 中国“股市市值占GDP的比重”这一指标的quandl code 代码是 `WGFD/CHN_GFDD_DM_01`

* 获取这个条数据的代码为 `china = Quandl('WGFD/CHN_GFDD_DM_01')`

## 例子：股市市值占GDP的比重 ##

```{r}

# 载入 quandl宏包，因为后面我们要用到获取数据的Quandl()函数
library(Quandl)
# 载入knitr宏包，因为后面我们要用到显示表格的kable()函数
library(knitr)

# 把股市市值占GDP的百分比数据存储到变量china中
china = Quandl('WGFD/CHN_GFDD_DM_01')

# 显示china数据的前6个数据
kable(head(china))

```

## 图形展示这一数据

```{r}

# 载入R语言届红人hadley wickman 开发的画图网红宏包 ggplot2
library(ggplot2)

pic_cn = ggplot(china,aes(x = Date, y = Value))+
  geom_line()+
  geom_point()+
  ggtitle("Stock market capitalization to GDP (%) - China")

pic_cn



```

## 疑问 ##

* 这个图好像不怎么好看嘛？

* 单看中国一个国家的数据，没有参照，我能看出什么结果呢？

* 关键是，这个单线条图，quandl网站本来就有，我干嘛还要自己做？！

##  R中的美图秀秀 ggthemes ##

```{r}
# ggthemes 宏包，专门美化ggplot2包做出来的图形
# 可以理解为是ggplot2图片的美图秀秀
library(ggthemes)

pic_cn+theme_economist()

```

## 常用theme 主题 ##

* theme_economist
* theme_wsj
* 跟多主题，请见https://github.com/jrnold/ggthemes

```{r}
pic_cn+theme_wsj()
```

## 多国数据的比较 ##

```{r}

## 找到中国，美国和日本的股市市值占GDP的比重后，把她们放到一起，以便于quandl函数能够获得多个数据
codes = c('WGFD/CHN_GFDD_DM_01','WGFD/USA_GFDD_DM_01','WGFD/JPN_GFDD_DM_01')

## 获取多个数据 ##
stm = Quandl(codes)

kable(tail(stm))


```

## 给数据集重命名 ##

```{r}

## 总共有四列数据，我们分别命名为date,china,usa,japan
colnames(stm) = c('date','china','usa','japan')

## 看看命名后的数据集长啥样
kable(tail(stm))


```

## ggplot作图对输入数据的要求 ##

* ggplot作图的原始数据要求是x轴数据一列，Y轴数据一列

* 比如我们前一个图形的原始数据只有两列，Date数据一列，Value数据一列

* ggpplot画图的时候，Date作为X轴的数据，Value作为Y轴的数据

## 将款型数据转换为长型数据 ##

* 数据类型转换的宏包**reshape2**

```{r}
# 载入要用的宏包
library(reshape2)

## melt for ggplot2
stm_plot = melt(stm,id = 'date')

## 看看新的数据集长啥样

kable(tail(stm_plot))



```

## 多个最终作图 ##

```{r,warning=FALSE}

## plot
pic_compare = ggplot(stm_plot,aes(x = date,y = value,color = variable,shape = variable))+
    geom_line()+
    geom_point()+
    ggtitle('Stock market capitalization to GDP (%) ')

pic_compare

```

## 用ggtheme宏包来美图秀秀一下 ##

```{r,warning=FALSE}

pic_compare + theme_economist()


```



## 彩蛋： 如何强调某一时间区间呢，比如危机时期？##

* 2007-2008 年间，全球发生了金融危机，如果要强调这一时间的数据

* 我们用黑色竖条来强调这一时期的数据

```{r,warning=FALSE}

pic_compare + theme_economist()+
  annotate('rect',
           xmin = as.Date('2007-01-01'),xmax = as.Date('2008-01-01'),
           ymin = 0,ymax = 160,
           alpha=0.2,fill = 'black')

```



