---
title: "数据分组与筛选"
author: "邱飞"
date: "万里学院"
output:
  revealjs::revealjs_presentation:
    theme: sky
    reveal_options:
      slideNumber: true
---

## 载入数据集

```{r setup}
knitr::opts_chunk$set(echo = TRUE,message = FALSE)
load("stock.rda")
```

<!-- ## 筛选 -->

<!-- * 要把握市场的总体特征的话，我们需要市场的全部数据。 -->

<!-- * 但是，操作最终都是落实到具体的个股上。 -->

<!-- * 所以，我们最终需要筛选出感兴趣的个股。 -->

<!-- > 例子： 筛选出名称中含有“网络”两个字的股票 -->

<!-- ## 获得上市公司名称数据 -->

<!-- * 本课程用到的数据集中的上市公司代码和名称列表存在再这里 -->

<!-- * <https://raw.githubusercontent.com/qiufei/stockcode/master/szcode.csv> -->

<!-- ```{r get name, options} -->

<!-- library(readr) -->

<!-- code_name = read_csv("https://raw.githubusercontent.com/qiufei/stockcode/master/szcode.csv", -->
<!--             col_names = TRUE) -->

<!-- ``` -->

<!-- ## 查看数据集的结构 -->

<!-- * head函数得到数据集的前6行记录 -->

<!-- * 可以看到股票的名称存储在stockname列 -->

<!-- ```{r head, options} -->

<!-- name_head = head(code_name) -->
<!-- library(knitr) -->
<!-- kable(name_head) -->


<!-- ``` -->

<!-- ## 获取股票简称中含有“网络”两个字的股票 -->


## 分组计算：获得每只股票的每天的日收益率

* 我们的数据集stock中有1500多只股票，要一个个计算的话太麻烦。

* 所以我们要用到dplyr宏包来进行分组计算。

## 原始的stock只是一个数据集

```{r}

str(stock)

```


## 利用group_by函数对stock进行分组

* 按照股票代码code来分组

```{r group}
library(dplyr)
stock_grouped = group_by(stock,code)
str(stock_grouped)

```



## 对数据按照时间升序排列

* 收益率计算是用今天的收盘价除以昨天的收盘价再减去1

> return = close/lag(close) - 1

* 收益率的计算公式要求时间从早到晚排列。

```{r arrange, options}

stock_sort = arrange(stock_grouped,date)
```



## 对每只股票计算每天的收益率

```{r return}

stock_return = transmute(stock_sort,
                         date = date,
                         return = close/lag(close) -1)

```
 

## 下面进入筛选环节

* 我们对股市最感兴趣的数据集是收益率

* 现在这个数据已经被我们计算得到，后面我们的分析以这个数据集为计算

* 将这个数据集重命名为return，会面的分析以return为基础，而不再是以stock为基础。

## 收益率数据集

```{r na.omit}

return = na.omit(stock_return) # 清除没有收益率的第一期的NA值
save(return,file = "return.rda") # 将收益率数据集到当前路径下
head(return)

```

## 为什么要用去除空值的na.omit函数


```{r na}

head(stock_return)

```


## 筛选：选出上证和深证指数的收益率

* 在我们的数据集中，上证指数的代码是`SHA000001`,深证指数的代码是`SHE399001`。

```{r hushen}

hushen_1 = filter(return,code == "SHA000001" | code == "SHE399001")

```


## 画出沪深两市历史收益率的折线图

我也觉得数据看起来很枯燥，所以我们来画个图。

```{r hushen plot1}

library(ggplot2)
hushen_plot1 = ggplot(hushen_1,
                      aes(x = date, y = return,color = code))+
                      geom_line()

```

## show plot1

```{r plot1,echo=FALSE}
hushen_plot1

```

## 找出上证收益率最大值的记录所在行

```{r sha max error 1}

hushen_1[hushen_1$return == max(hushen_1$return),]

```

## 找出异常值前后的股指原始数据

```{r max error 1}

max_error1 = filter(stock_sort,
                    code == "SHA000001", 
                    date == "2016-09-13")
max_error1

return_right1 = filter(return,
                       !(code == "SHA000001" & date == "2016-09-13"))

return_right2 = filter(return_right1,
                       !(code == "SHA000001" & date == "2016-09-14"))

```

## 以新的收益率数据集画图

```{r hushen plot2}

hushen_2 = filter(return_right2,
                 code == "SHA000001" | code == "SHE399001")
hushen_plot2 = ggplot(hushen_2,
              aes(x = date, y = return,color = code))+
              geom_line()

```

## show plot2

```{r plot2, echo=FALSE}

hushen_plot2

```

## 从图形上看，还有一个异常值，再找出这个异常值

* 重复上面的代码，所以直接写了。

```{r max error 2}

max_error2 = hushen_2[hushen_2$return == max(hushen_2$return),]

max_error2

return_right3 = filter(return_right2,
                       !(code == "SHA000001" & date == "2016-10-27"))

return_right4 = filter(return_right3,
                       !(code == "SHA000001" & date == "2016-10-28"))

```

## 再次画图，发现有异常的最小值


```{r hushen plot3}

hushen_3 = filter(return_right4,
                 code == "SHA000001" | code == "SHE399001")
hushen_plot3 = ggplot(hushen_3,
                aes(x = date, y = return,color = code))+
                geom_line()

```

## show plot3

```{r plot3,echo=FALSE}

hushen_plot3

```

## 再来一次去除最小异常值的过程


```{r min error}

min_error = hushen_3[hushen_3$return == min(hushen_3$return),]

min_error

return_right5 = filter(return_right4,
                       !(code == "SHA000001" & date == "2016-10-26"))

```


## 沪深收益率最终画图

```{r hushen plot4}

hushen_4 = filter(return_right5,
                 code == "SHA000001" | code == "SHE399001")

hushen_plot_final = ggplot(hushen_4,
                           aes(x = date, y = return,color = code))+
                    geom_line()

```

## show final picture

```{r plotfinal,echo=FALSE}

hushen_plot_final

```

## 关于沪深两市收益率的一个结论

从图中我们可以看到，绿色的线（深证收益率）几乎盖住了红色的线（上证指数），这说明：

* 在一般情况下，深证指数的波动较大

* 但是在特殊时期，上证的波动比深证大

## smart move

```{r}

smart_move = filter(return,!(return >0.1 | return < -0.1))

smart_girl = filter(smart_move,
                      code == "SHA000001" | code == "SHE399001")

smart_pic_girl = ggplot(smart_girl, 
                   aes(x = date, y = return, color = code))+geom_line()

```


## show smart pic

```{r,echo = FALSE}
smart_pic_girl
```


## 如果股市没有涨跌幅限制

```{r}

shanghai = filter(stock, code == "SHA000001")
shenzhen = filter(stock, code == "SHE399001")

summary(shanghai$close)

summary(shenzhen$close)

```


## 找出异常数值点

```{r}

shanghai_sort = arrange(shanghai, close)

library(knitr)
kable(head(shanghai_sort))

```


## 清除异常值点

```{r}

hushen_new = filter(stock,
                      code == "SHA000001" | code == "SHE399001")

hushen_smart = filter(hushen_new, !(code == "SHA000001" & close < 2000))



```

## 计算收益率

```{r}

hushen_grouped = group_by(hushen_smart,code)

hushen_return = transmute(hushen_grouped,
                         date = date,
                         return = close/lag(close) -1)

smart_pic_boy = ggplot(hushen_return, 
                   aes(x = date, y = return, color = code))+geom_line()

```
 
## show 

```{r,echo= FALSE}
smart_pic_boy
```

