---
title: "数据集清洗"
author: "邱飞"
date: "万里学院"
output:
  revealjs::revealjs_presentation:
    theme: sky
    reveal_options:
      slideNumber: true
---

```{r setup, include=FALSE}
knitr::opts_chunk$set(echo = TRUE,message = FALSE)
load("stock.rda")
load("return.rda")
```


## 数据清洗：纠正或去除不正确的数据

* 在前面一讲的数据集分组计算和筛选部分，我们发现上证google finance的上证指数有几处错误。

* 于是我们会想，只是上证指数的数据有错吗？其他数据有没有错？


## 于是，我们需要检查数据

* 在前一讲，我们是通过图形来发现错误的

* 而且，我们花了三个图才发现那三个错误

* 现在我们有1500多条数据，难道我们也要一个个画图才能发现吗？

## 显然，我们需要一种系统的方式

* 所谓系统的方式，就是批量整体操作的快捷方式

* 能用什么方法快速发现错误呢？

* 我们想到，上一将辛苦计算得到的每只股票的日收益率数据似乎还没有用过。

## 考虑通过日收益率数据来进行数据集清洗

* 因为有涨跌幅限制，所以股票的日收益率应该在-10%和10%之间

* 新股上市首日不受10%的涨幅限制，但是也不太可能超过100%

* 所以我们的清洗条件为：去掉日收益率小于-0.1，或者大于1的数据。

## 清洗

```{r cleaning1}

library(dplyr)
return_clean = filter(return,return>=-0.11 & return <= 1)

```

## 看一下我们清洗的成果

```{r cleaning result}

#清洗前的记录数
(number_before = nrow(return))

#清洗后的记录数
(number_after = nrow(return_clean))

#被清洗掉的数据条数
number_kill = number_before - number_after

number_kill

```

数据清洗前，一共有`r number_before`条数据，数据清洗后，一共有`r number_after`条数据，总共清洗了`r number_kill`条数据。

## 用清洗过后的数据直接画图

* 看看与之前我们逐步清洗出来的结果是否一致


```{r hushen plot}

hushen = filter(return_clean,
                 code == "SHA000001" | code == "SHE399001")
library(ggplot2)
hushen_plot = ggplot(hushen,
                    aes(x = date, y = return,color = code))+
                    geom_line()

```

## show plot

```{r show plot,echo=FALSE}
hushen_plot
```

## 对股票数据集进行清洗

* 既然return数据集中有错误的数据

* 而return数据集又是从stock数据集计算得到的

* 那么着说明stock数据集中也有错误的数据存在

## 于是，以收益率数据集为条件，对股票数据集进行清洗

* stock和return都有code和date列

* return清洗的过程是去掉一些不符合条件的记录，也就是说它的date的范围会变小

* 于是我们可以用return里面的date的取值来替代stock里面的date，这样就起到了**近似**对stock清洗的效果。

## 清洗股票数据集

* 使用`dplyr`里的`inner_join`函数来合并stock和清洗后的return数据集。

* `inner_join`函数`by`后面的参数是合并的参照变量

```{r stock cleaning}
stock_grouped = group_by(stock,code)

stock_clean = inner_join(stock_grouped,return_clean,
                         by = c("code","date"))

```

## 保存清洗过后的股票数据集

```{r save cleaned stock}

save(stock_clean,file = "stock_clean.rda")

```

* 至此，本讲的数据清洗部分完成了。后续我们分析的数据集将是`stock_clean`。

##  一个问题

* 为什么我在之前说这的清洗方法是对stock的**近似**清洗？

## 总结

* 免费的公开数据有很多错误，所以在使用时要特别注意。

* 数据清洗和数据预处理都是十分费时的准备工作，所以在实战中，一般都购买处理好了的商业数据。


