---
title: "函数"
author: "邱飞"
date: "万里学院"
output:
  revealjs::revealjs_presentation:
    theme: sky
    reveal_options:
      slideNumber: true
---

```{r setup, include=FALSE}
knitr::opts_chunk$set(echo = TRUE)
library(dplyr)
```

## 复利

$$ a(t) = (1+r)^t $$

```{r}
fl = function(r,t){
  at = (1+r)^t
  return(at)
}

fl(0.05,10)
```

## 贴现

$$ p(t) = (1+r)^{-t} $$

```{r}
tx = function(r,t){
  at = (1+r)^(-t)
  return(at)
}

tx(0.05,10)

```

## 复利终值

$$ fv = a(1+r)^t $$

```{r}
fv = function(a,r,t){
  v = a*(1+r)^t
  return(v)
}

fv(1000,0.08,10)
```


## 复利现值

$$ fv = a(1+r)^{-t} $$

```{r}
pv = function(a,r,t){
  v = a*(1+r)^(-t)
  return(v)
}

pv(3000,0.08,5)
```




## 付息债券

$$  P = \sum_{t=1}^{N} \frac{C_t}{(1+y)^t} + \frac{face}{(1+y)^N} $$

```{r}
bond_pv = function(ct,face,y,n){
  t = 1:n
  c = ct/(1+y)^t
  b = face/(1+y)^n
  bond = sum(c) + b
  return(bond)
}

```

## 债券计算

- 新发行的三年期债券面值1000元，每半年付息50元，市场利率为12%，请问债券现值为多少？

```{r}
bond_pv(50, 1000, 0.06, 6)
```

##  gao's question

a bond pays dividend every 6 month, 4 yuan every time , the maturty is 5 year, the current  price is 108.53, what is the interest rate to maturity $i$?

```{r the hard way }
gm = function(i) { 4*((1+i/2)^(-1)+(1+i/2)^(-2)+(1+i/2)^(-3)+(1+i/2)^(-4)+(1+i/2)^(-5)+(1+i/2)^(-6)+(1+i/2)^(-7)+(1+i/2)^(-8)+(1+i/2)^(-9)+(1+i/2)^(-10))+100*(1+i/2)^(-10)-108.53}

uniroot(gm,c(0,10))

```

## the smart way

```{r}

t=1:10
gm2 = function(i) { sum(4*((1+i/2)^-t))+100*(1+i/2)^(-10)-108.53}

uniroot(gm2,c(0,10))

```


## 敏感度分析：久期分析 ##

久期（duration）就是加权到期时间。

一般计算公式如下：


$$ D = \frac{PV_{t_0}t_0+PV_{t_1}t_1+PV_{t_2}t_2+...+PV_{t_n}t_n}{PV}$$
 

其中
 
$$ PV = PV_{t_0}+PV_{t_1}+PV_{t_2}+...+PV_{t_n} $$

* 这个是久期计算的一般公式，一般在于它没有说明用何种利率来折现。

## macaulay久期

* 如果用债券的收益率来折现，那么计算得到的就是macaulay久期。

* 金融工具一年内支付m次，在每期支付的金额为$c_i$，还需要支付n次，$y$为到期收益率,那么这项金融工具的macaulay久期计算公式为：

$$ D = \sum_{i}^{n}\frac{i}{m}\frac{c_i}{[1+(\frac{y}{m})]^i}\frac{1}{PV}   $$

$$ PV = \sum_{i}^{n}\frac{c_i}{[1+(\frac{y}{m})]^i} $$



## 久期计算函数

```{r}

duration = function(ci,face,y,n,m){
  i = 1:n
  c = ci/(1+y/m)^i
  b = face/(1+y/m)^n
  pv = sum(c) + b

  time_ct = (i/m)*ci/(1+y/m)^i
  time_face = (n/m)*face/(1+y/m)^n
  time = sum(time_ct) + time_face
  dur = time/pv
  return(dur)
  }

```



##  例子：计算久期
- 债券收益率8%，票面利率7%，还有三年到期，每半年支付一次利息，请计算久期。

```{r}

duration(3.5,100,0.08,6,2)
```

## 期权定价

- 股票看涨和看跌期权的价格均为0.5

- 期权行权价格都为1.5

- 计算期权价值和获利情况

## 期权价值

$$ C= max(S-K,0) $$
$$ \pi_c = C - C_0 $$

$$ P = max(K-S,0) $$

$$ \pi_p = P - P_0  $$

## 参数设定

```{r}

# 期权的行权价格
K = 1.5

# 期末的股票价格
S <- seq(0, 3, length=100)

# 看涨期权价格
C0 = 0.5

# 看跌期权价格
P0 = 0.5

```


## 函数设定

```{r}

payoff_call = function(S, K){
  sapply(S, function(S, K) max(c(S-K, 0)), K=K)
}

payoff_put = function(S, K){
  sapply(S, function(S, K) max(c(K-S, 0)), K=K)
}

```


## 计算交割函数与利润函数

```{r}

payoff.call = payoff_call(S, K)
payoff.put = payoff_put(S, K)

profit.call = payoff.call-C0
profit.put = payoff.put-P0

```

## base画图

```{r}

par(mfrow=c(1,2))

# plot 的第一个参数是x轴，第二个参数是y轴
# 这里的c（s,s）的意思是par设置的两张图的x轴分别为s，s
# c(payoff.call, profit.call) 的意思是两张图的y轴分别为payoff.call, profit.call
# type = "n" 代表不要画图。这意思是plot函数先不要画图，等着后面的lines和abline来添加线条？

plot(c(S,S), c(payoff.call, profit.call), type='n', 
     main='call option', 
     xlab='price ',
     ylab='profit')
lines(S, payoff.call, lty=1, lwd=2)
lines(S, profit.call, lty=2, lwd=2)
abline(h=0, lty=3)

legend('topleft', 
       legend=c(' strike function', 'profit function'), 
       lty=c(1,2), lwd=c(2,2))

plot(c(S,S), c(payoff.put, profit.put), type='n', 
     main='put option', 
     xlab='price',
     ylab='profit')
lines(S, payoff.put, lty=1, lwd=2)
lines(S, profit.put, lty=2, lwd=2)
abline(h=0, lty=3)

legend('topright', 
       legend=c('strike function', 'profit function'), 
       lty=c(1,2), lwd=c(2,2))

```

## show base 画图

```{r, echo=FALSE}

par(mfrow=c(1,2))

# plot 的第一个参数是x轴，第二个参数是y轴
# 这里的c（s,s）的意思是par设置的两张图的x轴分别为s，s
# c(payoff.call, profit.call) 的意思是两张图的y轴分别为payoff.call, profit.call
# type = "n" 代表不要画图。这意思是plot函数先不要画图，等着后面的lines和abline来添加线条？

plot(c(S,S), c(payoff.call, profit.call), type='n', 
     main='call option', 
     xlab='price ',
     ylab='profit')
lines(S, payoff.call, lty=1, lwd=2)
lines(S, profit.call, lty=2, lwd=2)
abline(h=0, lty=3)

legend('topleft', 
       legend=c(' strike function', 'profit function'), 
       lty=c(1,2), lwd=c(2,2))

plot(c(S,S), c(payoff.put, profit.put), type='n', 
     main='put option', 
     xlab='price',
     ylab='profit')
lines(S, payoff.put, lty=1, lwd=2)
lines(S, profit.put, lty=2, lwd=2)
abline(h=0, lty=3)

legend('topright', 
       legend=c('strike function', 'profit function'), 
       lty=c(1,2), lwd=c(2,2))

```

##  看涨期权的图形

```{r}


call_option = data.frame(S, profit.call,payoff.call)

library(reshape2)

call_data = melt(call_option, id = "S")

library(ggplot2)

call_pic = ggplot(call_data,aes(x = S, y = value,color = variable))+
  geom_line()+
  xlab("price")+
  ylab("profit")

```

##

```{r,echo = FALSE}
call_pic
```


## 看跌期权的图形

```{r}

put_option = data.frame(S, profit.put,payoff.put)

library(reshape2)

put_data = melt(put_option, id = "S")

library(ggplot2)

put_pic = ggplot(put_data,aes(x = S, y = value,color = variable))+
  geom_line()+
  xlab("price")+
  ylab("profit")
```

##
```{r,echo = FALSE}
put_pic
```





## ggplot2版图形two in one

```{r}

call = mutate(call_data, type = "call")

put = mutate(put_data, type ="put")

cp = rbind(call, put)

cp_pic = ggplot(cp,aes(x = S, y = value,
                       shape = variable,color = variable))+
  facet_grid(.~type)+
  geom_line()+
  geom_point()+
  xlab("price")+
  ylab("profit")

```

## show ggplot2  two in one 

```{r,echo = FALSE}

cp_pic

```

