---
title: "数据集清洗"
author: "邱飞"
date: "万里学院"
output:
  revealjs::revealjs_presentation:
    theme: sky
    reveal_options:
      slideNumber: true
---

```{r setup, include=FALSE}
knitr::opts_chunk$set(echo = TRUE,message = FALSE)
load("stock.rda")
load("return.rda")
```


## 数据清洗：纠正或去除不正确的数据

* 在前面一讲的数据集分组计算和筛选部分，我们发现上证google finance的上证指数有几处错误。

* 于是我们会想，只是上证指数的数据有错吗？其他数据有没有错？


## 于是，我们需要检查数据

* 在前一讲，我们是通过图形来发现错误的

* 而且，我们花了三个图才发现那三个错误

* 现在我们有1500多条数据，难道我们也要一个个画图才能发现吗？

## 显然，我们需要一种系统的方式

* 所谓系统的方式，就是批量整体操作的快捷方式

* 能用什么方法快速发现错误呢？

* 我们想到，上一将辛苦计算得到的每只股票的日收益率数据似乎还没有用过。

## 考虑通过日收益率数据来进行数据集清洗

* 因为有涨跌幅限制，所以股票的日收益率应该在-10%和10%之间

* 新股上市首日不受10%的涨幅限制，但是也不太可能超过100%

* 所以我们的清洗条件为：去掉日收益率小于-0.1，或者大于1的数据。

## 清洗

```{r cleaning1}

library(dplyr)
return1 = filter(return,return>=-0.11 & return <= 1)

```

## 看一下我们清洗的成果

```{r cleaning result}

#清洗前的记录数
(number_before = nrow(return))

#清洗后的记录数
(number_after = nrow(return1))

#被清洗掉的数据条数
number_kill = number_before - number_after

number_kill

```

数据清洗前，一共有`r number_before`条数据，数据清洗后，一共有`r number_after`条数据，总共清洗了`r number_kill`条数据。