---
title: "数据集清洗上机"
author: "邱飞"
date: "万里学院"
output: word_document
---

```{r setup, include=FALSE}
load("stock.rda")
load("return.rda")
```



## smart move

```{r}

library(dplyr)
smart_move2 = filter(return,return >= -0.11)
smart_move = filter(smart_move2,return <= 0.11)

smart_girl = filter(smart_move,
                      code == "SHA000001" | code == "SHE399001")

library(ggplot2)
smart_pic_girl = ggplot(smart_girl, 
                   aes(x = date, y = return, color = code))+geom_line()

```


## show smart pic

```{r,echo = FALSE}
smart_pic_girl
```


## 如果股市没有涨跌幅限制

```{r}

shanghai = filter(stock, code == "SHA000001")
shenzhen = filter(stock, code == "SHE399001")

summary(shanghai$close)

summary(shenzhen$close)

```

## 找出异常数值点

```{r}

shanghai_sort = arrange(shanghai, close)

library(knitr)
kable(head(shanghai_sort))

```


## 清除异常值点

```{r}

hushen_new = filter(stock,
                      code == "SHA000001" | code == "SHE399001")

hushen_smart = filter(hushen_new, !(code == "SHA000001" & close < 2000))



```

## 计算收益率

```{r}

hushen_grouped = group_by(hushen_smart,code)

hushen_return = transmute(hushen_grouped,
                         date = date,
                         return = close/lag(close) -1)

smart_pic_boy = ggplot(hushen_return, 
                   aes(x = date, y = return, color = code))+geom_line()

```
 
## show 

```{r,echo= FALSE}
smart_pic_boy
```

## 对全体数据清洗

```{r cleaning1}

library(dplyr)
return_clean = filter(return,return>=-0.1 & return <= 0.1)

```

## 看一下我们清洗的成果

```{r cleaning result}

#清洗前的记录数
(number_before = nrow(return))

#清洗后的记录数
(number_after = nrow(return_clean))

#被清洗掉的数据条数
number_kill = number_before - number_after

number_kill

```

数据清洗前，一共有`r number_before`条数据，数据清洗后，一共有`r number_after`条数据，总共清洗了`r number_kill`条数据。

## 用清洗过后的数据直接画图

* 看看与之前我们逐步清洗出来的结果是否一致


```{r hushen plot}

hushen = filter(return_clean,
                 code == "SHA000001" | code == "SHE399001")
library(ggplot2)
hushen_plot = ggplot(hushen,
                    aes(x = date, y = return,color = code))+
                    geom_line()

```

## show plot

```{r show plot,echo=FALSE}
hushen_plot
```

## 对股票数据集进行清洗

* 既然return数据集中有错误的数据

* 而return数据集又是从stock数据集计算得到的

* 那么着说明stock数据集中也有错误的数据存在

## 于是，以收益率数据集为条件，对股票数据集进行清洗

* stock和return都有code和date列

* return清洗的过程是去掉一些不符合条件的记录，也就是说它的date的范围会变小

* 于是我们可以用return里面的date的取值来替代stock里面的date，这样就起到了**近似**对stock清洗的效果。

## 清洗股票数据集

* 使用`dplyr`里的`inner_join`函数来合并stock和清洗后的return数据集。

* `inner_join`函数`by`后面的参数是合并的参照变量

```{r stock cleaning}
stock_grouped = group_by(stock,code)

stock_clean = inner_join(stock_grouped,return_clean,
                         by = c("code","date"))

```

## 保存清洗过后的股票数据集

```{r save cleaned stock}

save(stock_clean,file = "stock_clean.rda")

```

* 至此，本讲的数据清洗部分完成了。后续我们分析的数据集将是`stock_clean`。


